# 集团母公司对子公司高管进行股权激励，会影响子公司少数股东的持股比例吗？

提问人：clovershuang 时间：2020-12-29 16:33:04
如题，请教老师们，集团母公司对子公司高管进行股权激励，会影响子公司少数股东的持股比例吗？

回答人：chenyiwei
如果股权激励的具体方法是集团母公司无偿或低价将其原持有的正式股份转让给子公司的管理层，则在实施后将增加少数股东的股权比例，属于在不丧失控制权前提下部分处置子公司股权。此时所确认的股份支付费用也会成为处置子公司股权对价的一部分。

回答人：chenyiwei
如果股权激励的具体方法是集团母公司无偿或低价将其原持有的正式股份转让给子公司的管理层，则在实施后将增加少数股东的股权比例，属于在不丧失控制权前提下部分处置子公司股权。此时所确认的股份支付费用也会成为处置子公司股权对价的一部分。